臺灣桃園地方法院民事判決　　　　　　 100年度訴字第1577號
原　　　告　　何復靈
被　　　告　　蔣明宏
兼法定代理人　蔣家俊
前列二人共同
訴訟代理人　　蔣家勤
上列當事人間請求損害賠償事件，本院於民國100 年12月19日言
詞辯論終結，判決如下：
    主  文
被告應連帶給付原告新臺幣伍拾肆萬壹仟壹佰壹拾捌元，及自民
國一百年八月二十三日起至清償日止，按週年利率百分之五計算
之利息。
原告其餘之訴駁回。
訴訟費用由被告連帶負擔百分之七十八，餘由原告負擔。
本判決第一項於原告以新臺幣壹拾捌萬元供擔保後，得假執行。
原告其餘假執行之聲請駁回。
    事實及理由
一、原告起訴主張：被告蔣明宏（民國84年7 月25日生）於100
    年3 月2 日上午9 時許，無照騎乘車牌號碼為358-CBU 號重
    型機車行經桃園縣大溪鎮○○○街109 號前附近時，疏未注
    意車前狀況，致撞及正穿越道路之原告，使原告受有右側脛
    骨開放性骨折、右側腓骨骨折、右足拇趾近端指骨骨折等傷
    害。又被告蔣明宏係未滿20歲之未成年人，被告蔣家俊為其
    法定代理人，是原告爰依侵權行為法律關係，請求被告應連
    帶賠償原告所受之損害。原告因本件車禍共受有支出醫療費
    用新臺幣（下同）15,118元、交通費用10,000元，及看護費
    用228,000 元、工作損失144,000 元、精神慰撫金30萬元之
    損害。並聲明：(一)被告應連帶賠償原告697,118 元，及自起
    訴狀繕本送達被告翌日起至清償日止，按週年利率5 ％計算
    之利息。(二)願供擔保請准宣告假執行。
二、被告抗辯稱：伊就撞傷原告之事實及原告所支出之醫療費用
    及交通費用不爭執，但對原告工作損失部分，伊僅願意賠償
    原告30日之工作損失。並聲明：原告之訴駁回。
三、本件原告主張被告蔣明宏於100 年3 月2 日上午9 時許，無
    照騎乘車牌號碼為358-CBU 號重型機車行經桃園縣大溪鎮○
    ○○街109 號前附近時，疏未注意車前狀況，致撞及正穿越
    道路之原告，使原告受有右側脛骨開放性骨折、右側腓骨骨
    折、右足拇趾近端指骨骨折等傷害之事實，業據原告提出國
    軍桃園總醫院附設民眾診療服務處診斷證明書影本1 紙為證
    （見本院卷第7 頁），並為被告所不爭執；又被告蔣明宏因
    前開過失傷害案件，業經本院少年法庭於100 年5 月23日以
    100 年度少護字第306 號裁定應予訓誡，並予以假日生活輔
    導確定在案，復經本院依職權調閱本院100 年度少護字第30
    6 號卷宗審核無誤。是原告前開主張之事實，自堪信為真實
    可採。
四、按「因故意或過失不法侵害他人之權利者，負損害賠償責任
    。」、「汽車、機車或其他非依軌道行駛之動力車輛，在使
    用中加損害於他人者，駕駛人應賠償因此所生之損害。」、
    「不法侵害他人之身體或健康者，對於被害人因此喪失或減
    少勞動能力或增加生活上之需要時，應負損害賠償責任。」
    、「不法侵害他人之身體、健康、名譽、自由、信用、隱私
    、貞操，或不法侵害其他人格法益而情節重大者，被害人雖
    非財產上之損害，亦得請求賠償相當之金額。」、「無行為
    能力人或限制行為能力人，不法侵害他人之權利者，以行為
    時有識別能力為限，與其法定代理人連帶負損害賠償責任。
    行為時無識別能力者，由其法定代理人負損害賠償責任。」
    民法第184 條第1 項前段、第191 條之2 前段、第193 條第
    1 項、第195 條第1 項、第187 條第1 項分別定有明文。經
    查，本件原告因被告蔣明宏上開過失傷害行為，受有右側脛
    骨開放性骨折、右側腓骨骨折、右足拇趾近端指骨骨折等傷
    害之事實，已如前述，揆諸前開規定，被告蔣明宏自應賠償
    原告所受之損害。又被告蔣明宏係84年7 月25日生，有戶口
    名簿影本1 紙在卷可稽（見本院卷第73頁），於本件車禍發
    生時係未滿20歲之限制行為能力人，而被告蔣家俊係其法定
    代理人，是被告蔣家俊自應負連帶賠償之責。茲就原告所請
    求之損害分述如下：
  (一)增加生活上需要之支出：
    1.醫療費用部分：
      原告因本件傷害，至提起本件訴訟為止，共已支出醫療費
      用，合計15,118元，業據其提出國軍桃園總醫院附設民眾
      診療服務處醫療費用明細收據影本14紙為證（見本院卷第
      9 頁至第17頁），為被告所不爭執，並表示同意支付前開
      醫療費用，且均核屬醫療上之必要費用，是原告此部分請
      求，應予准許。
    2.交通費用部分：
      原告因本件車禍受傷出院後，須定期至國軍桃園總醫院附
      設民眾診療服務處門診治療，因腳部行走不便須搭車前往
      ，共已支出交通費用10,000元，為被告所不爭執，是原告
      此部分請求為有理由，，應予准許。
    3.看護費用部分：
      再按因親屬或配偶受傷，而由親屬或配偶代為照顧被害人
      之起居，固係出於親情，但親屬看護所支出之勞力，並非
      不能評價為金錢，只因兩者身份關係密切而免除支付義務
      ，此種親屬基於身份關係之恩惠，自不能加惠於加害人，
      故應衡量及比照僱用護士看護情形，認被害人受有相當親
      屬看護費之損害，得向加害人請求賠償。本件原告因上開
      車禍受有傷害接受手術，自100 年3 月2 日進入國軍總醫
      院住院至3 月7 日出院，住院期間因兩腿皆有骨折，行動
      不便，而有聘請看護之需要；另原告因本件車禍受有右小
      腿脛骨開放性、粉碎性骨折，至少需休養3 至6 個月，休
      養期間因行動不便，無法使用拐杖或助行器，因此第1 個
      月需聘請看護，此有國軍桃園總醫院100 年11月18日醫桃
      企管字第1000003610號函附之病情內容回覆表1 份存卷可
      參（見本院卷第82頁、第83頁）。原告住院期間及在家休
      養期間其弟看護，而無現實看護費用之支付，亦應認原告
      受有相當看護費之損害，而得向被告請求賠償。看護費用
      以1 日2,000 元之標準計算，原告所得請求之看護費用共
      計為72,000元｛計算式：2000×〔6 日（3 月2 日至3 月
      7 日）＋30日（第1 個月休養期間）〕＝72,000｝，應予
      准許，逾此範圍之請求，為無理由，不應准予。
  (二)工作損失部分：
    原告於本件車禍受傷前，原任職開陽資源回收有限公司，擔
    任業務員工作，每日薪資為800 元，此有原告提出之員工職
    務證明書影本1 紙為憑，並為被告所不爭執；而原告因本件
    車禍受有右小腿脛骨開放性、粉碎性骨折，至少需休養3 至
    6 個月始能恢復工作，亦有國軍桃園總醫院100 年11月18日
    醫桃企管字第1000003610號函附之病情內容回覆表1 份在卷
    可參（見本院卷第82頁、第83頁）。是以休養期間6 個月，
    每月30天計算，原告於受傷休養期間所受之工作損失，共計
    為144,000 元（計算式：800 ×6 ×30＝144,000 ），是原
    告此部分請求，應予准許。
  (三)精神慰撫金部分：
    又按慰藉金之多寡，應斟酌雙方之身分、地位、資力與加害
    之程度及其他各種情形核定相當之數額。其金額是否相當，
    自應依實際加害情形與被害人所受之痛苦及雙方之身分、地
    位、經濟狀況等關係決定之（最高法院74年度第9 次民事庭
    會議決議可資參照）。查原告因本件車禍受傷迄今尚未痊癒
    ，仍持續治療復健中，並因行動無法自如，造成生活諸多不
    便，長期以來對原告肉體及精神確造成極大之痛苦。本院於
    審酌原告所受之傷害，及兩造之學經歷、身分地位、經濟狀
    況等一切情狀（見本院卷第71頁背頁、第75頁至第79頁、第
    86頁），認原告請求精神慰撫金30萬元，尚屬公允，應予准
    許。
  (四)綜上，原告因本件車禍所發生之損害，合計為541,118 元（
    15,118＋10,000＋72,000＋144,000 ＋300,000 ＝541,118
    ）。
五、綜上所述，本件原告依侵權行為之法律關係請求被告應連帶
    給付原告541,1180元，及自起訴狀繕本送達翌日即100 年8
    月23日起至清償日止，按週年利率5 ％計算之遲延利息，為
    有理由，應予准許；逾此範圍之請求則為無理由，應予駁回
    。
六、原告勝訴部分，原告陳明願供擔保請准宣告假執行，經核於
    法並無不合，爰酌定相當之擔保金額准許之。至原告敗訴部
    分既經駁回，其假執行之聲請失所附麗，應併予駁回。
七、據上論結，本件原告之訴為一部有理由、一部無理由，依民
    事訴訟法第79條、第85條第2 項、第390 條第2 項，判決如
    主文。
中    華    民    國  100     年    12    月    30    日
                      民事第二庭  法  官  高明德
以上正本係照原本作成。
如對本判決上訴，須於判決送達後20日內向本院提出上訴狀。如
委任律師提起上訴者，應一併繳納上訴審裁判費。
中    華    民    國   100    年    12    月    30    日
                                  書記官  崔青菁